臺灣臺中地方法院刑事判決
110年度訴字第2075號
公  訴  人  臺灣臺中地方檢察署檢察官
被      告  林憶新


選任辯護人  王晨瀚律師
上列被告因違反毒品危害防制條例等案件，經檢察官提起公訴（
110年度偵字第26809號、110年度毒偵字第3360號）及移請併案
審理（110年度偵字第38764號），本院判決如下：
    主    文
乙○○犯如附表一、二所示之各罪，各處如附表一、二主文欄所示
之刑（含主刑及沒收）。又施用第二級毒品，處有期徒刑叁月，
如易科罰金，以新臺幣壹仟元折算壹日；扣案如附表三編號8所
示之物沒收。附表一所示各罪所宣告有期徒刑部分應執行有期徒
刑陸年貳月。附表二所示各罪所宣告有期徒刑部分應執行有期徒
刑拾月。
    犯罪事實
一、乙○○明知甲基安非他命係毒品危害防制條例第2條第2項第 2
    款所稱之第二級毒品，亦係中央衛生主管機關行政院衛生署
    （已改制為衛生福利部，下仍稱行政院衛生署）明令公告 
    列為禁藥管理，屬藥事法第22條第1項第1款所規範之禁藥，
    依法不得持有、販賣、轉讓，竟分別為下列行為：
(一)乙○○因見販賣毒品有利可圖，竟各別基於販賣第二級毒品甲
    基安非他命牟取利潤之犯意，以其所有之蘋果廠牌iPhone6S
     Plus行動電話（插置門號0000000000號《下稱甲門號》SIM卡
    ）作為聯絡工具，於附表一所示時間、地點與陳建誠利用通
    訊軟體WeChat（即微信）或語音聯繫後碰面，以如附表一所
    示之方式、價格，分別販賣第二級毒品甲基安非他命予陳建
    誠（詳細之販賣時間、地點、方式、販賣數量、價金詳如附
    表一編號1至12所示）。
(二)乙○○基於轉讓屬禁藥之第二級毒品甲基安非他命之犯意， 
    於附表二所示時間、地點，以附表二所示方式，提供附表二
    所示數量之甲基安非他命予附表二所示轉讓對象（詳細之轉
    讓時間、地點、方式、對象、轉讓數量詳如附表二編號1至3
    所示）。　
(三)乙○○前因施用毒品案件，經送觀察、勒戒後，認無繼續施用
    毒品之傾向，於民國109年12月29日執行完畢釋放，並經臺
    灣臺中地方檢察署檢察官以109年度毒偵字第1683號為不起
    訴處分確定。其於觀察、勒戒執行完畢釋放後3年內，基於
    施用第二級毒品甲基安非他命之犯意，於110年8月25日10時
    許，在臺中市○○區○○○道0段000號住所，以將甲基安非他命
    置入玻璃球吸食器內，自下點火燒烤產生煙霧後吸食之方式
    ，施用甲基安非他命1次。　　
二、嗣經警依檢察官之指揮對甲門號實施通訊監察，並於110年8
    月25日15時48分許，持本院核發搜索票搜索乙○○之臺中市○○
    區○○○道0段000號住所，扣得如附表三所示之物，並徵得乙○
    ○同意採取其尿液送檢驗而查獲。　
三、案經臺灣臺中地方檢察署檢察官指揮臺中市政府警察局刑事
    警察大隊偵查後起訴。
    理    由
壹、證據能力：
一、關於證人甲○○於警詢證述之證據能力：按被告以外之人於審
    判外之言詞或書面陳述，除法律有規定者外，不得作為證據
    ，刑事訴訟法第159條第1項定有明文。本件證人甲○○於警詢
    時所為陳述，經辯護人於本院審理時否認其證據能力，復無
    其他得例外取得證據能力之法律依據，故上開證據方法應予
    排除，不得作為本案證明被告有罪之依據。
二、本案以下所引用具傳聞證據性質之供述證據，被告乙○○、辯
    護人、檢察官於本院言詞辯論終結前均未爭執其證據能力，
    且本院審酌前開證據作成時之情況及證據取得過程等節，並
    無非出於任意性、不正取供或其他違法不當情事，且客觀上
    亦無顯不可信之情況，是依刑事訴訟法第159條之5規定，均
    有證據能力。
三、又本院以下所引用之非供述證據，均與本件事實具有自然關
    聯性，且核屬書證、物證性質，又查無事證足認有違背法定
    程式或經偽造、變造所取得等證據排除之情事，復經本院依
    刑事訴訟法第164條、第165條踐行物證、書證之調查程序，
    自得作為認定本案犯罪事實之證據。
貳、認定犯罪事實所憑之證據及理由：
一、有關犯罪事實欄一(一)即附表一部分：
(一)被告乙○○於警詢、偵訊及本院羈押訊問、準備程序、審理時
    對犯罪事實欄一(一)即附表一部分所載之犯罪事實坦承不諱
    （見110年度偵字第26809號卷《下稱偵一卷》第39至40頁、第
    47頁、第49至50頁、第52至54頁、第56頁、第58頁、第275
    至277頁；本院110年度聲羈字第466號卷《下稱聲羈卷》第24
    至27頁；本院110年度聲羈更一字第15號卷《下稱聲羈更卷》
    第40頁；本院卷第67頁、第175至176頁），核與證人陳建誠
    於警詢、偵訊證述情節（見偵一卷第159至178頁、第252至2
    55頁）大致相符，且有陳建誠指認犯罪嫌疑人紀錄表（見偵
    一卷第183至191頁）、本院110年聲監字第412號暨110年聲
    監續字第610號通訊監察書（見偵一卷第23-1至24頁）、甲
    門號及與陳建誠持用門號0000000000（下稱A門號）通聯調
    閱查詢單（見中市警刑科字第1100032053號卷《下稱警卷》第
    201頁、第219頁）、甲門號與A門號及公用電話於110年7月5
    日至110年8月1日通聯之通訊監察譯文（見偵一卷第67至75
    頁）、甲門號與A門號於110年8月4日至110年8月9日通聯之
    通訊監察譯文（見偵一卷第77至80頁）、臺中市北屯區北屯
    路與健行路口監視器錄影畫面擷取相片、北屯派出所前監視
    器錄影畫面擷取相片、臺中市北屯區北屯路與梅亭街口監視
    器錄影畫面擷取相片、臺中市北屯區北屯路監視器錄影畫面
    擷取相片（見偵一卷第61頁）附卷可稽。又員警於110年8月
    25日15時48分許搜索被告之臺中市○○區○○○道0段000號住所
    ，扣得如附表三編號1至7所示之物等節，有本院110年聲搜
    字1032號搜索票、臺中市政府警察局刑事警察大隊搜索扣押
    筆錄及扣押物品目錄表、扣案物相片（見偵一卷第87頁、第
    89至95頁、第383至386頁、第395至397頁）、衛生福利部草
    屯療養院110年9月2日草療鑑字第1100800605號鑑驗書（見
    偵一卷第391至393頁）在卷可參及上開物品扣案可佐。綜上
    ，被告自白核與事實相符，而可採信。
(二)按販賣毒品者，其主觀上須有營利之意圖，且客觀上有販賣
     之行為，即足構成，至於實際上是否已經獲利，則非所問
    （ 最高法院93年度台上字第1651號判決意旨參照）。我國
    近年 來毒品之濫用，危害國民健康與社會安定日益嚴重，
    治安機 關對於販賣或施用毒品之犯罪行為，無不嚴加查緝
    ，各傳播 媒體對於政府大力掃毒之決心亦再三報導，已使
    毒品不易取 得且物稀價昂，苟被告於有償交付毒品予買受
    人之交易過程 中無利可圖，縱屬至愚，亦無甘冒被取締移
    送法辦判處重刑 之危險而平白從事上開毒品交易之理。是
    其販入之價格必較 其出售之價格為低，而有從中賺取買賣
    價差牟利之意圖及事 實，應屬合理認定。本件附表一所示
    販賣對象即證人陳建誠與被告並非至親或長久交往而具有特
    殊情誼關係，倘非有利可圖，被告自無可能將得來不易之甲
    基安非他命輕易提供予證人陳建誠之理；再酌以毒品危害防
    制條例第4條第2項之販賣第二級毒品罪，屬最輕本刑10年以
    上有期徒刑之重罪，是若非為從中賺取價差或留用部份毒品
    供己施用之不法利益，被告當無甘冒科處重責之風險而與證
    人陳建誠進行毒品交易之理，參以被告於偵訊時供稱：伊販
    賣毒品賺一點點，幾百元（新臺幣，下同），賣1000元只能
    賺200、300元等語（見偵一卷第276頁），顯見被告係以販
    賣毒品之「價差」牟利。從而，依據上開證據及經驗法則綜
    合研判，堪認被告所為販賣第二級毒品犯行，主觀上具有營
    利之意圖甚明，上開犯罪事實欄一(一)所載之被告犯行，均
    洵堪認定，應依法論科。
二、有關犯罪事實欄一(二)即附表二部分：
(一)被告於偵訊及本院羈押訊問、準備程序、審理時對上開犯罪
    事實欄一(二)即附表二所載之犯罪事實坦承不諱（見偵一卷
    第276至277、第327頁；聲羈卷第24至26頁；聲羈更卷第40
    頁；本院卷第67頁、第175至176頁），核與證人甲○○於偵訊
    及本院審理時證述情節（見偵一卷第145至147頁；本院卷第
    153至158頁）、證人林俊榮於警詢及偵訊證述情節（見偵一
    卷第234至236頁、第243至244頁）、證人陳建誠於警詢及偵
    訊證述情節（見偵一卷第171頁、第254頁），大致相符，且
    有陳建誠指認犯罪嫌疑人紀錄表（見偵一卷第183至191頁）
    、本院110年聲監字第412號通訊監察書（見偵一卷第23-1頁
    及背面）、甲門號及A門號通聯調閱查詢單（見警卷第201頁
    、第219頁）、甲○○（暱稱斑駁人生）與被告（暱稱福偏達
    ）於109年10月31日及109年11月3日之WeChat通聯譯文（見
    偵一卷第65至66頁）、甲門號與A門號於110年7月29日通聯
    之通訊監察譯文（見偵一卷第73至74頁）在卷可查。被告自
    白核與事實相符，而可採信。上開犯罪事實欄一(二)所載之
    被告犯行，洵堪認定，應依法論科。
(二)至公訴意旨雖認附表二編號2部分，被告係以販賣第二級毒
    品之犯意，與證人甲○○聯繫毒品交易事宜，而將甲基安非他
    命交付證人甲○○委託之友人「廖述銘」，價金賒帳，從中牟
    利，因認被告此部分所為，係涉犯販賣第二級毒品罪嫌云云
    。訊據被告否認此部分有何販賣第二級毒品犯行，辯稱：甲
    ○○向伊借重量1台錢之甲基安非他命， 之後應還伊1台錢甲
    基安非他命，價值大約4000元，後來甲○○沒有還伊，也沒有
    把4000元給伊等語。經查，公訴意旨認被告此部分涉犯販賣
    第二級毒品罪嫌，無非以證人甲○○之警詢及偵訊證述、證人
    林俊榮於警詢及偵訊證述、甲○○與被告於109年11月3日之We
    Chat通聯譯文為據。惟查：
  1.按以營利之意圖交付毒品，而收取對價之行為，固觸犯販賣
    毒品罪；惟苟非基於營利之意圖，而以原價或低於原價有償
    轉讓毒品與他人，僅得以轉讓毒品罪論處（最高法院95年度
    台上字第6888號、99年度台上字第3068號判決意旨參照）。
　2.公訴人所舉證人甲○○於警詢證述並無證據能力，已如上述，
    又其餘證人甲○○之偵訊證述、證人林俊榮於警詢及偵訊證述
    、甲○○與被告於109年11月3日之WeChat通聯譯文等證據，固
    足證明證人甲○○有於上開時間以WeChat向被告索要甲基安非
    他命，被告則於上開時、地交付甲基安非他命1包予證人甲○
    ○委託之友人「廖述銘」，經「廖述銘」將甲基安非他命攜
    返證人林俊榮之居所轉交予證人甲○○等事實。然查，證人甲
    ○○於偵訊證稱：伊向被告借過甲基安非他命1錢、3.5公克，
    價值大概5、6000元，當時伊身上沒有甲基安非他命，伊知
    道被告有，伊沒有錢，所以才會向被告借，兩人有用微信聯
    絡，對話中被告拍攝毒品的重量給伊，代表給的東西有這麼
    重，伊請他人向被告拿甲基安非他命，被告當時說不用還，
    被告知道伊經濟狀況不好，但伊有打算有甲基安非他命就還
    給被告，後來伊被抓就沒有還，詳細日期忘記了，是伊被抓
    前2、3天，請朋友到龍井交流道全家超商向被告拿甲基安非
    他命，拿回林俊榮家等語（見偵一卷第145至146頁）；於本
    院審理時證稱：伊與被告微信對話紀錄，伊說要借錢、要借
    1錢，是問被告身上有無現金、可否借伊5000元或是1錢的毒
    品，當天請「廖述銘」幫伊拿，伊事後沒給被告費用，伊不
    會多還，拿多少就還被告多少，被告語音通話時有說不用還
    ，被告就是借伊3.67公克甲基安非他命，到時候要還，也是
    還同樣重量的甲基安非他命等語（見本院卷第155至158頁）
    。其前後證述尚屬一致，是證人甲○○已證稱其係與被告約定
    由被告出借甲基安非他命，伊將來返還相同數量之甲基安非
    他命，而非證稱其向被告購買甲基安非他命。再參酌上開甲
    ○○（暱稱斑駁人生，下以A代表）與被告（暱稱福偏達，下
    以B代表）於109年11月3日21時14分至21時45分WeChat通聯
    譯文：「A：哈羅。」、「B：請說。」、「A：方便借我500
    0嗎？我要去拿工作被拖到，晚一點就還你。還是先借我一
    個也可以。」、「A：？行不行講一下。」、「B：一個有。
    」、「A：我過去，我請老兄過去喔。」、「B：（傳送電子
    磅秤螢幕顯示3.67之相片）」、「A：嗯。」、「A：到了，
    麻煩你謝謝。」、「B：等我一下。」、「A：嗯。」。依上
    開通聯內容客觀觀察，證人甲○○係先向被告洽借現金5000元
    ，後改洽借某種物品「一個」，被告應允出借「一個」，被
    告並傳送電子磅秤秤量畫面予證人甲○○，證人甲○○表示認可
    等節，核與證人甲○○證述相符，且上開通聯內容，實與一般
    販賣毒品之人與購毒者聯繫時，雙方直接就欲購買毒品之種
    類、數量、金額等事項進行磋商之情，顯然有別。綜上，被
    告所辯非顯不可採，本件憑公訴人所舉證據，難以推論被告
    此部分所為係基於販賣甲基安非他命之犯意，或有從中牟利
    之舉動（例如重量以少報多）或意圖，是依「罪證有疑，利
    於被告」之證據法則，此部分僅能認定被告所為係非基於營
    利意圖之轉讓毒品行為，依上開說明，應以轉讓禁藥罪相繩
    。　
三、有關犯罪事實欄一(三)部分：
(一)被告於警詢及本院準備程序、審理時對犯罪事實欄一(三)所
    載之犯罪事實坦承不諱（見偵一卷第60頁；本院卷第67頁、
    第175至176頁），且員警徵得被告同意於110年8月25日21時
    30分許採取被告尿液送檢驗，結果呈甲基安非他命陽性反應
    等情，有勘查採證(驗)同意書、臺中市政府警察局刑事警察
    大隊委託鑑驗尿液代號與真實姓名對照表、正修科技大學超
    微量研究科技中心尿液檢驗報告在卷可稽（見偵一卷第99至
    101頁；110年度毒偵字第3360號卷第93頁）。又員警於110
    年8月25日15時48分許搜索被告之臺中市○○區○○○道0段000號
    住所，扣得如附表三編號8所示吸食器乙節，有上開搜索票
    、搜索扣押筆錄及扣押物品目錄表及扣案物相片（見偵一卷
    第383頁、第387頁）在卷可參及吸食器3組扣案可佐。綜上
    ，被告自白核與事實相符，而可採信，其犯行洵堪認定，
(二)按觀察、勒戒或強制戒治執行完畢釋放後，3年內再犯毒品
    危害防制條例第10條之罪者，檢察官或少年法院（地方法院
    少年法庭）應依法追訴或裁定交付審理，毒品危害防制條例
    第23條第2項定有明文。被告前於109年間因施用毒品案件，
    經本院以109年度毒聲字第304號裁定送觀察、勒戒後，因認
    無繼續施用毒品傾向，於109年12月29日執行完畢釋放，並
    經臺灣臺中地方檢察署檢察官以109年度毒偵字第1683號為
    不起訴處分確定，有臺灣高等法院被告前案紀錄表在卷為憑
    ，是被告乃於觀察、勒戒執行完畢釋放後，3年以內再犯本
    案施用第二級毒品之犯行，依上開規定，應予依法追訴。
叁、論罪科刑之理由：
一、按甲基安非他命屬毒品危害防制條例第2條第2項第2款所列
    之第二級毒品。是核被告乙○○就犯罪事實欄一(一)即附表一
    編號1至12所為，均係犯毒品危害防制條例第4條第2項之販
    賣第二級毒品罪。被告因販賣第二級毒品而持有第二級毒品
    之低度行為，均應為其販賣第二級毒品之高度行為所吸收，
    不另論罪。
二、又甲基安非他命業經行政院衛生署於75年7月11日以衛署藥
    字第597627號公告列為不准登記藥品及禁止使用在案；復於
    79年10月9日以衛署藥字第904142號公告禁止安非他命類於
    醫療上使用，是甲基安非他命亦屬藥事法第22條第1項第1款
    所規定之禁藥。而毒品危害防制條例之立法目的在肅清煙毒
    、防制毒品危害，維護國民身心健康，藉以維持社會秩序及
    公共利益，乃立法者專對毒品販賣、製造、運輸、轉讓、施
    用、持有等特定事項以特別刑法規定特別之罪刑，在刑法分
    類上屬輔刑法之刑事單行法，性質上為特別刑法。又藥事法
    在管理藥事，包含藥物、藥商、藥局及其有關行政事項之管
    理，本屬行政法，惟就偽藥、禁藥、劣藥或不良醫療器材之
    製造、輸入、販賣、供應、調劑、運送、寄藏、牙保、轉讓
    、意圖販賣而陳列等特定重大違反事項，立法者另以附屬方
    式為特別罪刑之制裁，在刑法分類上屬輔刑法之附屬刑法，
    性質上亦為特別刑法。從刑法分類以觀，毒品危害防制條例
    與藥事法均屬特別刑法，兩者間並無所謂普通或特別之關係
    ，當無所謂「特別法優於普通法」原則之適用。故除有轉讓
    第二級毒品達毒品危害防制條例第8條第6項規定之一定數量
    （依行政院發布之轉讓毒品加重其刑之數量標準，轉讓第二
    級毒品數量達淨重10公克以上者，加重其刑至2分之1），或
    成年人轉讓予未成年人，或明知為懷胎婦女而轉讓，經依法
    加重後之法定刑較藥事法第83條第1項之法定刑為重之情形
    外，因藥事法第83條第1項為重法，依重法優於輕法之法理
    ，自應優先適用藥事法處罰（最高法院106年度台上字第174
    2號判決意旨參照）。經查，被告就犯罪事實欄一(二)即附
    表二編號1至3所為轉讓予成年人即證人甲○○、陳建誠之甲基
    安非他命數量，並無證據證明已達淨重10公克，亦無證據足
    認有其他轉讓毒品之加重事由，自應優先適用較重之藥事法
    第83條第1項規定論處。是核被告此部分所為，均係犯藥事
    法第83條第1項之轉讓禁藥罪。至被告轉讓禁藥犯行前持有
    甲基安非他命之行為，為實質上一罪之階段行為，高度之轉
    讓行為既已依藥事法加以處罰，依法律適用完整性之法理，
    其低度之持有甲基安非他命行為，不能再行割裂適用毒品危
    害防制條例加以處罰（最高法院98年度台上字第5362號判決
    意旨參照）；又藥事法未設有處罰持有禁藥之規定，亦無為
    轉讓之高度行為吸收之餘地，均附此敘明。另公訴意旨認為
    被告如附表二編號2所為涉犯販賣第二級毒品罪嫌，尚有未
    洽，業如上述，惟其起訴之基本社會事實同一，且本院已當
    庭告知上述罪名供檢察官、被告及辯護人為攻擊、防禦，故
    依法變更起訴法條。
三、核被告就犯罪事實欄一(三)所為，係犯毒品危害防制條例第
    10條第2項之施用第二級毒品罪。被告為施用毒品而持有第
    二級毒品，其持有之低度行為應為施用之高度行為所吸收，
    不另論罪。　　
四、被告就上開所犯販賣第二級毒品罪（12罪）、轉讓禁藥罪（
    3罪）、施用第二級毒品罪，犯意各別、行為互殊，應予分
    論併罰。
五、臺灣臺中地方檢察署檢察官以110年度偵字第38764號移送併
    案審理部分，犯罪事實即係指本件犯罪事實欄一(一)、(二)
    之犯行，此與本件起訴並經論罪科刑之犯行，為事實上同一
    案件，為起訴效力所及，本院自得併予審理，附此敘明。
六、刑之減輕事由：
(一)按毒品危害防制條例第17條第2項規定「犯第4條至第8條之
    罪於偵查及歷次審判中均自白者，減輕其刑。」又其中所稱
    偵查中之自白，包含向有偵查犯罪職權之司法警察(官)自白
    ，以及偵查中檢察官向法院聲請羈押，於法官訊問時所為之
    自白（最高法院100年度台上字第971號判決意旨參照）。另
    按於法規競合之例，行為該當各罪之構成要件時，依一般法
    理擇一論處，有關不法要件自須整體適用，不能各取數法條
    中之一部分構成而為處罰，此乃當然之理。但有關刑之減輕
    、沒收等特別規定，基於責任個別原則，自非不能割裂適用
    ，要無再援引上開新舊法比較不得割裂適用之判例意旨，遽
    謂「基於法律整體適用不得割裂原則，仍無另依系爭規定減
    輕其刑之餘地」之可言。行為人轉讓同屬禁藥之第二級毒品
    甲基安非他命（未達法定應加重其刑之一定數量）予成年人
    （非孕婦），依重法優於輕法之原則，擇較重之藥事法第83
    條第1項轉讓禁藥罪論處，如行為人於偵查及歷次審判中均
    自白，仍應適用毒品危害防制條例第17條第2項規定減輕其
    刑（最高法院109年度台上大字第4243號裁定意旨參照）。
    查被告就附表一所示之販賣第二級毒品犯行，有於警詢、偵
    訊及本院羈押訊問、準備程序、審理時自白，已如上述，均
    應依毒品危害防制條例第17條第2項規定，減輕其刑；另就
    附表二所示之轉讓禁藥犯行，有於偵訊及本院羈押訊問、準
    備程序、審理時自白，亦如上述，亦應依毒品危害防制條例
    第17條第2項規定，減輕其刑。　　
(二)按毒品危害防制條例第17條第1項規定所稱之「供出毒品來
    源，因而查獲其他正犯或共犯者」，係指犯罪行為人供出毒
    品來源之對向性正犯，或與其具有共同正犯、共犯（教唆犯
    、幫助犯）關係之毒品由來之人的相關資料，客觀上足使偵
    查犯罪之公務員得據以對之發動偵查，並因而破獲者。所謂
    「破獲」，指「確實查獲其人、其犯行」而言，然不以所供
    出之人業據檢察官起訴或法院判刑確定為限。如查獲之證據
    ，客觀上已足確認該人、該犯行者，亦屬之（最高法院109
    年度台上字第1893號判決參照）。又按毒品危害防制條例第
    17條第1項所稱「供出毒品來源」，依該條項文義及立法目
    的解釋，係指供出與其所犯罪有關之「本案毒品來源」而言
    ，若被告所供出之毒品來源與其所犯之本案無關，而係另案
    犯罪之毒品來源，縱警方因而查獲他案之正犯或共犯，祇能
    就其所犯另案依上述規定減輕或免除其刑，尚不能就與其供
    出毒品來源無關之本案予以減輕或免除其刑。又所稱「毒品
    來源」，係指被告原持有供己犯同條項所列之罪之毒品源自
    何人之謂，亦即須所供出之毒品來源，與其被訴之各該違反
    毒品危害防制條例犯行有直接關聯者，始得適用上開規定減
    免其刑，並非漫無限制（最高法院104年度台上字第620號判
    決參照）。查被告於偵訊時供稱：伊之甲基安非他命來源為
    110年5、6月間向「李義駿」購入半台兩，於110年7月間向
    「TONY」購入半台兩等語（見偵一卷第277頁）；惟於本院
    準備程序則改稱：伊係於110年2月15日起至110年4月23日，
    向「李義駿」購入9次、共約3台兩等語（見本院卷第70頁）
    ，且提出中國信託商業銀行帳戶存款交易明細以佐其說（見
    本院卷第91至89頁）。然本件被告第1次販賣甲基安非他命
    犯行係發生於000年0月0日，距被告於本院準備程序所主張
    購入甲基安非命期間，已有相當時日，被告本件所販賣毒品
    來源，是否即係其所主張之「李義駿」，已有可疑。又臺中
    市政府警察局刑事警察大隊依被告所提供臉書資訊查證後發
    現被告所指毒品上手實為李懿峻，然迄至本件言詞辯論終結
    時，仍持續偵辦中等情，有臺灣臺中地方檢察署111年1月10
    日中檢謀水110偵26809字第1119002976號函、臺中市政府警
    察局刑事警察大隊111年1月20日中市警刑科字第1110000861
    號函及檢附員警職務報告、臺中市政府警察局刑事警察大隊
    111年5月4日中市警刑科字第1110017417號函及檢附員警職
    務報告在卷可考（見本院卷103頁107-109頁第141至143頁）
    。是本件尚未有因被告之供述而查獲其他正犯或共犯之情事
    ，難認其販賣第二級毒品犯行，有毒品危害防制條例第17條
    第1項規定之適用，附此敘明。　
(三)辯護人主張：被告就本案轉讓及交易毒品，重量都非常小，
    且交易或轉讓都是在毒友之間互通有無，與毒品危害防制條
    例要處理大毒梟或是盤商及大量流入市場的危害相比，其實
    情節甚輕，惟法定刑是10年以上有期徒刑，縱經偵審自白減
    刑，也有5年以上，加上本件販賣次數，恐遭論以相當久刑
    期，請斟酌被告犯後態度，目前仍有妻子、小孩需照顧，依
    刑法第59條酌減刑責等語。然按，刑法第59條所規定之酌量
    減輕其刑，係裁判上之減輕，必以犯罪之情狀顯可憫恕，認
    為科以最低度刑仍嫌過重者，始有其適用。如別有法定減輕
    之事由者，應優先適用法定減輕事由減輕其刑後，猶嫌過重
    時，方得為之（最高法院98年度台上字第6342號判決意旨參
    照）。是衡酌刑法第59條規定之適用，必須犯罪另有特殊之
    原因與環境，在客觀上足以引起一般同情，認為即予宣告法
    定低度刑期尤嫌過重者，始有其適用，而禁絕毒品政策，乃
    世界先進國家之共識，凡具有一般智識之人，均能有所知悉
    瞭解，被告自難諉為不知，其為牟私利而為販賣第二級毒品
    予他人，殘害國民身心健康至鉅，嚴重破壞社會秩序，惡性
    難謂輕微，又被告曾因於109年4月26日、109年5月4日販賣
    第二級毒品及於109年5月11日轉讓禁藥之犯行，於109年5月
    12日為警查獲（下稱前案），經本院於110年5月6日以110年
    度訴字第75號判決應執行有期徒刑1年10月、6月，嗣經上訴
    ，經臺灣高等法院臺中分院以110年度上訴字第1208號判決
    上訴駁回，並諭知緩刑5年確定，有臺灣高等法院被告前案
    紀錄表、臺灣高等法院臺中分院110年度上訴字第1208號判
    決在卷可查（見本院卷第19至21頁；偵一卷第367至374頁）
    ，被告於前案查獲後，即再犯本件轉讓禁藥犯行；於前案一
    審甫判決後，即再犯本件販賣第二級毒品犯行，顯然不知警
    惕，又衡諸本件犯罪情節，亦難認在客觀上有何足引起一般
    人同情而確可憫恕之情，況本院就其販賣第二級毒品犯行，
    已依毒品危害防制條例第17條第2項規定減輕其刑，更無情
    輕法重之憾，即無刑法第59條酌減其刑規定適用之餘地，併
    此說明。
七、爰審酌被告：⑴不思守法自制，循正當途徑獲取所需，明知
    禁藥即第二級毒品甲基安非他命不得非法持有、販賣、轉讓
    ，竟為貪圖一己私利，鋌而走險販賣甲基安非他命予他人，
    又轉讓甲基安非他命予他人，均使毒品散播，致使購買毒品
    者、受讓毒品者沈迷於毒癮而無法自拔，直接戕害他人身心
    健康，間接危害社會治安，敗壞社會善良風氣，進而導致施
    用毒品者為購買毒品施用而觸犯刑典之情事發生，殊值非難
    ；⑵又其前曾有施用毒品行為，經送觀察、勒戒後，猶不知
    戒除毒癮，再施用毒品不輟，不僅戕害自身健康，更辜負國
    家將之視為病人，並施以勒戒處遇之苦心，惟其對他人權益
    之侵害仍屬有限；⑶本案查獲販賣、轉讓甲基安非他命之對
    象人數及數量；⑷對犯行坦承不諱，態度尚可，暨其犯罪動
    機、目的、手段及於本院審理時自陳學歷、家庭成員、生活
    狀況（見本院卷第178頁）等一切情狀，就被告販賣第二級
    毒品犯行部分，分別量處如附表一編號1至12主文欄所示之
    刑；就被告轉讓禁藥犯行部分，量處如附表二編號1至3主文
    欄所示之刑；就被告施用第二級毒品犯行部分，量處如主文
    所示之刑及諭知易科罰金之折算標準。並衡酌被告之人格、
    所犯各罪侵害法益之異同、對侵害法益之加重效應及時間、
    空間之密接程度，刑罰邊際效應隨刑期而遞減及行為人所生
    痛苦程度隨刑期而遞增，考量被告復歸社會之可能性，為整
    體評價，就附表一編號1至12所宣告之有期徒刑；附表二編
    號1至3所宣告之有期徒刑，分別定其應執行之刑如主文所示
    ，以示懲儆。
八、沒收部分：
(一)扣案如附表三編號1所示甲基安非他命，乃被告最後1次販賣
    予證人陳建誠後所剩餘乙節，業據被告於本院審理時供述明
    確（見本院卷第169頁），係查獲之第二級毒品，應依毒品
    危害防制條例第18條第1項前段之規定，於被告本件所犯最
    末次即附表一編號12所示販賣第二級毒品犯行項下宣告沒收
    銷燬之，又盛裝上開毒品之包裝袋，係供包裝上開毒品之用
    ，縱於檢測時將上開毒品取出，仍無法完全予以析離，應與
    上開毒品一併諭知沒收銷燬；至送鑑定耗損毒品部分，顯已
    滅失，自無庸再宣告沒收銷燬，併此指明。
(二)按犯毒品危害防制條例第4條、第8條之罪者，其供犯罪所用
     之物，不問屬於犯罪行為人與否，均沒收之，毒品危害防
    制 條例第19條第1項定有明文。又供犯罪所用、犯罪預備之
    物或犯罪所生之物，屬於犯罪行為人者，得沒收之。但有特
    別 規定者，依其規定，刑法第38條第2項亦有明文。查：
  1.扣案如附表三編號5、6所示之物為被告供與證人陳建誠聯繫
    交易第二級毒品事宜之用，亦為被告供與附表二所示轉讓對
    象聯繫碰面之用，業據被告於本院審理時供述明確（見本院
    卷第176頁），復有上開WeChat對話紀錄、通訊監察譯文在
    卷可稽，上開扣案物應依毒品危害防制條例第19條第1項、
    刑法第38條第2項規定，於被告所犯附表編號1至12、附表二
    編號1至3所示之罪項下分別宣告沒收。
  2.扣案如附表三編號2、3、4、7所示之物為被告供本件販賣分
    裝毒品之用，且為被告所有，亦據被告於警詢、本院審理時
    供述明確（見偵一卷第39頁；本院卷第169至170頁），是如
    附表三編號2、3、4所示之物，應依毒品危害防制條例第19
    條第1項規定，於被告所犯附表一編號1至12所示各罪項下諭
    知沒收；如附表三編號7所示之物既尚未盛裝毒品，為被告
    所有供本件犯罪預備之物，應依刑法第38條第2項規定，於
    被告所犯附表一編號1至12所示各罪項下諭知沒收。
　3.扣案如附表三編號8所示之物，係被告用以吸食毒品，且為
    被告所有，亦據被告於警詢、本院審理時供述明確（見偵一
    卷第39頁；本院卷第170頁），屬被告所有供犯罪所用之物
    ，應依刑法第38條第2項規定，於被告所犯施用第二級毒品
    罪項下諭知沒收。
(三)按刑法第38條之1第1項本文規定「犯罪所得，屬於犯罪行為
    人者，沒收之」。查附表一編號1至12所示各次販賣毒品所
    得，屬被告所有，應依上揭規定，於附表一編號1至12所示
    各該次犯罪項下諭知沒收之。又被告之配偶丁○○已代被告繳
    回犯罪所得，有丁○○之檢察事務官詢問筆錄、被告/第三人
    自動繳交犯罪所得通知書、臺灣臺中地方檢察署贓證物款收
    據翻拍相片在卷可佐（見偵一卷第347至349頁、第355頁）
    ，即毋須諭知於全部或一部不能沒收或不宜執行沒收時，追
    徵其價額，附此敘明。
(四)至扣案保險箱1個、殘渣袋1只、蘋果廠牌iPhone12 Pro Max
    行動電話1具，無證據證明與本件犯罪有關，爰不諭知沒收
    ，附此敘明。　　
據上論斷，應依刑事訴訟法第299條第1項前段、第300條，毒品
危害防制條例第4條第2項、第10條第2項、第17條第2項、第18條
第1項前段、第19條第1項，藥事法第83條第1項，刑法第11條、
第41條第1項前段、第51條第5款、第38條第2項、第38條之1第1
項，判決如主文。
本案經檢察官蕭如娟提起公訴及移請併案審理，檢察官丙○○到庭
執行職務。
中　　華　　民　　國    111　　年　　6　　月    28　　日
            刑事第十三庭  審判長法  官  李宜娟
　　  　　　                    法  官  洪瑞隆
　　　　　　                    法  官  林德鑫
以上正本證明與原本無異。
如不服本判決應於收受判決後20日內向本院提出上訴書狀，並應
述具體理由；其未敘述上訴理由者，應於上訴期間屆滿後20日內
向本院補提理由書（均須按他造當事人之人數附繕本）「切勿逕
送上級法院」。
                                書記官  高郁婷
中　　華　　民　　國　  111  　年　　6    月　　30　　日
附表一
編號 交易時間、地點、方式 販賣毒品數量、價金(新臺幣) 主文 1（即起訴書犯罪事實一、㈡⒈） 乙○○於110年7月5日10時49分許至20時44分許，以甲門號與陳建誠持用A門號聯繫毒品交易事宜，旋即駕車前往臺中市潭子區中山路1段LEXUS汽車門市（下稱LEXUS潭子門市）前，交付右揭毒品予陳建誠，並向陳建誠收取右揭價金。 重量不詳之甲基安非他命1包、1000元 乙○○販賣第二級毒品，處有期徒刑伍年壹月；扣案如附表三編號2至7所示之物均沒收之；未扣案之販賣毒品所得新臺幣壹仟元沒收之。 2（即起訴書犯罪事實一、㈡⒉） 乙○○於110年7月9日17時22分許至18時5分許，以甲門號與陳建誠持用A門號聯繫毒品交易事宜，旋即駕車前往LEXUS潭子門市前，交付右揭予陳建誠，價金先賒欠，陳建誠嗣後再將價金交予乙○○。 重量不詳之甲基安非他命1包、1000元 乙○○販賣第二級毒品，處有期徒刑伍年壹月；扣案如附表三編號2至7所示之物均沒收之；未扣案之販賣毒品所得新臺幣壹仟元沒收之。 3（即起訴書犯罪事實一、㈡⒊） 乙○○於110年7月16日12時17分許至16時5分許，以甲門號與陳建誠持用A門號聯繫毒品交易事宜，旋即駕車前往臺中市○區○○○道0段00號303室陳建誠租屋處前，交付右揭毒品予陳建誠，並向陳建誠收取右揭價金。 重量不詳之甲基安非他命1包、1000元 乙○○販賣第二級毒品，處有期徒刑伍年壹月；扣案如附表三編號2至7所示之物均沒收之；未扣案之販賣毒品所得新臺幣壹仟元沒收之。 4（即起訴書犯罪事實一、㈡⒋） 乙○○於110年7月18日18時56分許至23時1分許，以甲門號與陳建誠持用A門號聯繫毒品交易事宜，旋即駕車前往LEXUS潭子門市前，交付右揭毒品予陳建誠，並向陳建誠收取右揭價金。 重量不詳之甲基安非他命1包、1000元 乙○○販賣第二級毒品，處有期徒刑伍年壹月；扣案如附表三編號2至7所示之物均沒收之；未扣案之販賣毒品所得新臺幣壹仟元沒收之。 5（即起訴書犯罪事實一、㈡⒌） 乙○○於110年7月20日11時5分許至36分許，以甲門號與陳建誠持用A門號聯繫毒品交易事宜，旋即駕車前往LEXUS潭子門市前，交付右揭毒品予陳建誠，並向陳建誠收取右揭價金。 重量不詳之甲基安非他命1包、1000元 乙○○販賣第二級毒品，處有期徒刑伍年壹月；扣案如附表三編號2至7所示之物均沒收之；未扣案之販賣毒品所得新臺幣壹仟元沒收之。 6（即起訴書犯罪事實一、㈡⒍） 乙○○於110年7月21日17時53分許至21時17分許，以甲門號與陳建誠持用A門號聯繫毒品交易事宜，旋即駕車前往LEXUS潭子門市前，交付右揭毒品予陳建誠，並向陳建誠收取右揭價金。 重量不詳之甲基安非他命1包、1000元 乙○○販賣第二級毒品，處有期徒刑伍年壹月；扣案如附表三編號2至7所示之物均沒收之；未扣案之販賣毒品所得新臺幣壹仟元沒收之。 7（即起訴書犯罪事實一、㈡⒎） 乙○○於110年7月28日19時38分許至20時17分許，以甲門號與陳建誠持用A門號聯繫毒品交易事宜，旋即駕車前往LEXUS潭子門市前，交付右揭毒品予陳建誠。嗣雙方於110年7月29日20時48分許至21時31分許，以上開門號聯繫給付價金事宜，乙○○旋即駕車前往LEXUS潭子門市前，向陳建誠收取右揭價金。 重量不詳之甲基安非他命1包、1000元 乙○○販賣第二級毒品，處有期徒刑伍年壹月；扣案如附表三編號2至7所示之物均沒收之；未扣案之販賣毒品所得新臺幣壹仟元沒收之。 8（即起訴書犯罪事實一、㈡⒐） 乙○○於110年7月30日20時4分許至6分許，以甲門號與陳建誠持用A門號聯繫毒品交易事宜，旋即駕車前往LEXUS潭子門市前，交付右揭毒品予陳建誠，並向陳建誠收取右揭價金。 重量不詳之甲基安非他命1包、1000元 乙○○販賣第二級毒品，處有期徒刑伍年壹月；扣案如附表三編號2至7所示之物均沒收之；未扣案之販賣毒品所得新臺幣壹仟元沒收之。 9（即起訴書犯罪事實一、㈡⒑） 乙○○於110年8月1日20時38分許至21時26分許，以甲門號與陳建誠持用A門號、公用電話聯繫毒品交易事宜，旋即駕車前往LEXUS潭子門市前，交付右揭毒品予陳建誠，並向陳建誠收取右揭價金。 重量不詳之甲基安非他命1包、1000元 乙○○販賣第二級毒品，處有期徒刑伍年壹月；扣案如附表三編號2至7所示之物均沒收之；未扣案之販賣毒品所得新臺幣壹仟元沒收之。 10（即起訴書犯罪事實一、㈡⒒） 乙○○於110年8月4日10時26分許至11時29分許，以甲門號與陳建誠持用A門號聯繫毒品交易事宜，旋即駕車前往LEXUS潭子門市前，交付右揭毒品予陳建誠，並向陳建誠收取右揭價金。 重量不詳之甲基安非他命1包、1000元 乙○○販賣第二級毒品，處有期徒刑伍年壹月；扣案如附表三編號2至7所示之物均沒收之；未扣案之販賣毒品所得新臺幣壹仟元沒收之。 11（即起訴書犯罪事實一、㈡⒓） 乙○○於110年8月7日20時7分許至21分許，以甲門號與陳建誠持用A門號聯繫毒品交易事宜，旋即駕車前往臺中市親親戲院附近錢鼠檳榔攤前，交付右揭毒品予陳建誠，並向陳建誠收取右揭價金。 重量不詳之甲基安非他命1包、2000元 乙○○販賣第二級毒品，處有期徒刑伍年貳月；扣案如附表三編號2至7所示之物均沒收之；未扣案之販賣毒品所得新臺幣貳仟元沒收之。 12（即起訴書犯罪事實一、㈡⒔） 乙○○於110年8月9日19時20分許至22時15分許，以甲門號與陳建誠持用A門號聯繫毒品交易事宜，旋即駕車前往LEXUS潭子門市前，因見有巡邏警察，改在福斯汽車門市前，交付右揭毒品予陳建誠，並向陳建誠收取右揭價金。 重量不詳之甲基安非他命1包、2000元 乙○○販賣第二級毒品，處有期徒刑伍年貳月；扣案如附表三編號1所示之物沒收銷燬之；扣案如附表三編號2至7所示之物均沒收之；未扣案之販賣毒品所得新臺幣貳仟元沒收之。 
附表二
編號 轉讓對象 轉讓時間、地點、方式(新臺幣) 轉讓毒品數量 主文 1（即起訴書犯罪事實一、㈠1.） 甲○○ 乙○○於109年10月31日19時24分許至20時10分許，透過WeChat與甲○○聯繫，即前往甲○○暫居之臺中市○○區○○○○00號之1友人林俊榮住處，乙○○將右揭毒品置入吸食器內，供甲○○施用，而無償轉讓禁藥予甲○○。 重量不詳之甲基安非他命(無證據證明淨重已達10公克) 乙○○犯轉讓禁藥罪，處有期徒刑陸月；扣案如附表三編號5、6所示之物均沒收之。 2（即起訴書犯罪事實一、㈠2.） 甲○○ 甲○○於109年11月3日21時14分許至45分許，以WeChat(WeChat暱稱斑駁人生)與乙○○(WeChat暱稱福偏達)聯繫，甲○○向乙○○洽借現金5000元或是重量1台錢之甲基安非他命，乙○○應允出借甲基安非他命，隨即前往臺中市龍井交流道附近全家超商，交付重量3.67公克之甲基安非他命1包予甲○○委託之友人「廖述銘」，「廖述銘」再將該包甲基安非他命攜至臺中市○○區○○○○00號之1林俊榮居所，交予甲○○。 甲基安非他命1包、重量3.67公克 乙○○犯轉讓禁藥罪，處有期徒刑肆月；扣案如附表三編號5、6所示之物均沒收之。 3（即起訴書犯罪事實一、㈡8.） 陳建誠 乙○○於110年7月29日20時48分許至21時31分許，以甲門號與陳建誠持用A門號聯繫110年7月28日毒品交易之給付價金事宜，旋即駕車前往LEXUS潭子門市前，向陳建誠收取賒欠之1000元價金。乙○○因讓陳建誠久候，遂交付右揭毒品予陳建誠，而無償轉讓禁藥予陳建誠。 重量不詳之甲基安非他命(無證據證明淨重已達10公克) 乙○○犯轉讓禁藥罪，處有期徒刑肆月；扣案如附表三編號5、6所示之物均沒收之。 
附表三
編號 扣案物品 1 第二級毒品甲基安非他命6包（驗餘淨重各0.2994公克、0.0972公克、0.0221公克、0.1314公克、0.0882公克、1.4377公克） 2 電子磅秤2台 3 剷管1袋 4 分裝工具1袋 5 蘋果廠牌iPhone6S Plus行動電話1具 6 甲門號SIM卡1張 7 分裝袋1袋 8 吸食器3組 
附錄本案論罪科刑法條全文：
藥事法第83條
明知為偽藥或禁藥，而販賣、供應、調劑、運送、寄藏、牙保、
轉讓或意圖販賣而陳列者，處七年以下有期徒刑，得併科新臺幣
五千萬元以下罰金。
犯前項之罪，因而致人於死者，處七年以上有期徒刑，得併科新
臺幣一億元以下罰金；致重傷者，處三年以上十二年以下有期徒
刑，得併科新臺幣七千五百萬元以下罰金。
因過失犯第一項之罪者，處二年以下有期徒刑、拘役或科新臺幣
五百萬元以下罰金。
第一項之未遂犯罰之。
毒品危害防制條例第4條
製造、運輸、販賣第一級毒品者，處死刑或無期徒刑；處無期徒
刑者，得併科新臺幣三千萬元以下罰金。
製造、運輸、販賣第二級毒品者，處無期徒刑或十年以上有期徒
刑，得併科新臺幣一千五百萬元以下罰金。
製造、運輸、販賣第三級毒品者，處七年以上有期徒刑，得併科
新臺幣一千萬元以下罰金。
製造、運輸、販賣第四級毒品者，處五年以上十二年以下有期徒
刑，得併科新臺幣五百萬元以下罰金。
製造、運輸、販賣專供製造或施用毒品之器具者，處一年以上七
年以下有期徒刑，得併科新臺幣一百五十萬元以下罰金。
前五項之未遂犯罰之。
毒品危害防制條例第10條
施用第一級毒品者，處6月以上5年以下有期徒刑。
施用第二級毒品者，處3年以下有期徒刑。